# 对外投资的披露问题

提问人：安好 时间：2020-04-05 08:05:24
请教陈版，对于达不到控制的股权投资，已办理了工商登记但尚未正式出资，这种情况要在附注何处披露？谢谢

回答人：chenyiwei
如果尚不满足确认为资产的条件，则作为资本支出（对外投资）承诺事项披露。一般这种情况是已认缴出资但尚未享有股东权利，也不承担股东义务时。